【裁判字號】    90,訴,1017
【裁判日期】    900523
【裁判案由】    偽造文書
【裁判全文】
臺灣臺中地方法院刑事判決                          九十年度訴字第一０一七號
    公  訴  人  臺灣台中地方法院檢察署檢察官
    被      告  甲○○
右列被告因偽造文書等案件，經檢察官提起公訴 (九十年度偵字第五一七五、六五一
三號)，本院判決如左：
    主  文
甲○○共同連續行使偽造之私文書，足以生損害於他人，處有期徒刑壹年。
群環科技股份有限公司九十年二月六日、二月二十七日、三月十六日交貨單上偽造之
「陳國境」、「徐賢賜」、「徐賢賜」署押各壹枚（含複寫部分）均沒收。
    事  實
一、甲○○與真實年籍姓名不詳之綽號「阿文」成年男子，基於犯意聯絡，並基於概
    括犯意，共同意圖為自己不法所有之，連續：
（一）於民國（下同）八十九年八月二十四日、二十五日，由「阿文」提供已於八十
      七年十月三十日經拒絕往來，發票人為「姚宜妙」之台中市第九信用合作00
      0000000帳號，面額均為新台幣（下同）四萬元之支票二紙給甲○○，
      由甲○○持至乙○○所經營位在台中市○○路○段三八六號之連通電信工程有
      限公司（以下簡稱連通公司），佯稱購買行動電話機，並由甲○○在上開二張
      支票背書作為擔保，交付乙○○取信之，使乙○○陷於錯誤，而交付共價值十
      五萬一千三百元之行動電話予甲○○。詎甲○○得手後，旋即將詐得之財物轉
      手給「阿文」，乙○○因而追償無著，始知受騙。
（二）甲○○與「阿文」詐騙上開財物得逞後，復由「阿文」將陳國境、徐國鑫及徐
      賢賜等人之信用卡密碼（其中徐國鑫、徐錫賢部分之信用卡號應係劉如嫦、吳
      菊芳所使用之中國信託商業銀行信用卡號）提供予甲○○，再由甲○○以網路
      下單之方式，連續於九十年二月六日、二月二十四日冒用陳國境及徐國鑫二人
      之名義及信用卡號，向群環科技股份有限公司（以下簡稱群環公司），詐購電
      腦二台（共值十萬七千九百四十元），使群環公司陷於錯誤，而於同月六日、
      二十七日委由協和快遞公司將前開電腦交付甲○○。甲○○並在交貨單上偽簽
      「陳國境」及「徐賢賜」之署押，用以證明已收到電腦之意，並進而交還負責
      送貨之快遞公司人員，而行使偽造私文書，致生損害於群環公司、陳國境、徐
      國鑫及徐賢賜。甲○○並於得手後將前開電腦轉交予阿文變賣，阿文再以每台
      電腦一萬五千元之代價支付甲○○。嗣甲○○於九十年三月三日在以同一方式
      冒用徐賢賜名義及信用卡號，向群環公司詐購電腦一台（價值六萬二千八百九
      十五元），群環公司並委由協和快遞公司於同月十六日將前開電腦送交甲○○
      ，甲○○即在交貨單上偽簽「徐賢賜」之署押，用以證明已收到電腦之意，並
      進而交還負責送貨之快遞公司人員，而行使偽造私文書，致生損害於群環公司
      及徐賢賜。惟甲○○尚未取得將前開電腦前，即為群環公司事先報警埋伏當場
      查獲而詐欺取財未遂。
二、案經連通公司告訴及群環公司訴由台中市警察局第四分局報請台灣臺中地方法院
    檢察署檢察官偵查起訴。
    理  由
一、訊據被告甲○○固坦承有幫阿文向連通公司買行動電話機及冒用陳國境、徐國鑫
    及徐錫賢等人名義向群環公司提貨之事實，然辯稱：他並不知前開向連通公司購
    買手機之支票會跳票，且向群環公司購買電腦部分並非他下單購買，而係阿文買
    好後，請他提貨，他並無詐欺犯行云云。惟查：
（一）被告持以向連通公司購買行動電話機之前開支票早於八十七年十月三十日即已
      拒往來，有台中市第九信用合作社九十年四月十九日中市九信總字第三一０號
      函可稽。再被告將前開支騙交付連通公司負責人乙○○時，並慌稱前開支票係
      渠母親所有事後經查証並非被告母親之支票等情，亦據連通公司負責人乙○○
      於警訊時供明在卷。足証被告顯係有意詐欺連通公司。又被告所購買之行動電
      話機共值十五萬一千三百元，除前開八萬元之支票外，被告稱餘款於翌日付清
      ，迄前開支票兌領時乙○○始知受騙，被告亦避不見面等情，亦據乙○○供明
      在卷，被告於偵查中亦坦承有前開犯行。被告於本院並供稱其購買行動電話機
      時，甫認識阿文不久。被告既認識阿文不久，卻持前開阿文所交付之支票代阿
      文向連通公司購買前開行動電話機而未質疑或查証，並積欠連通公司前開餘款
      ，且於購得前開行動電話機後避不見面，益徵渠對前開支票係已拒絕往來之支
      票應有所認識，且與阿文有詐欺連通公司之犯意聯絡、行為分擔。
（二）被告於警訊時供稱渠係以阿文交付之前開信用卡號在網站下單購買前開電腦，
      前二次得手後便交給阿文變賣，他二次各分得一萬五千元。於本院初訊時，亦
      供稱有自網路下單購買電腦，再轉給阿文，阿文每台電腦給他五千元，信用卡
      號是阿文提供之事實。足証被告顯有親自上網下單購買前開電腦之事實。
    從而，被告前開辯尚不足採。此外，前開事實並據証人即群環公司法務主任丁○
    ○於警訊中供明在卷，並有訂貨單及交貨單各三紙、贓物領回保管書一紙附卷可
    稽。被告所使用之前開信用卡卡號中徐國鑫、徐錫賢部分之信用卡號應係劉如嫦
    、吳菊芳所使用之中國信託商業銀行信用卡號（此部分尚無証據足資認定被告知
    悉前開信用卡號係遭偽造）等情，亦據中國信託商業銀行調查員盧信達於警訊中
    供述在卷，並有持卡戶基本資料一紙可稽。本件事證明確，被告前開犯行均堪認
    定。
二、核被告所為，係犯刑法第二百十六條、第二百十條行使偽造私文書罪及第三百三
    十九條第一項詐欺取財罪，其最後一次詐取電腦部分係犯刑第三百三十九條第三
    、第一項之詐欺取財未遂罪。被告偽造署押係偽造私文書罪之部分行為、偽造私
    文書之低度行為應為行使偽造私文書之高度行為所吸收，均不另論罪。被告與「
    阿文」二人具有犯意聯絡及行為分擔，均為共同正犯。再被告先後多次行使偽造
    私文書及詐欺取財（詐欺取財未遂）犯行，時間緊接，罪名與犯罪構成要件相同
    ，均顯係基於概括犯意為之，應依連續犯之規定論以一罪，並各依法加重其刑。
    又被告所犯上開行使偽造私文書、詐欺取財罪二罪之間，互有手段與目的之牽連
    關係，依刑法第五十五條規定，應從一重之行使偽造私文書罪處斷。爰審酌被告
    曾因案經判刑，品行不佳，仍不知悔改，再犯本罪、不思以正途牟利，竟恣意為
    前開犯行，破壞交易秩序，及其犯罪之手段、所詐得之財物甚多，及犯罪後態度
    等一切情狀，量處如主文所示之刑，以資懲儆。
三、群環科技股份有限公司九十年二月六日、二月二十七日、三月十六日交貨單上「
    陳國境」、「徐賢賜」、「徐賢賜」署押各壹枚（含複寫部分），應依刑法第二
    百十九條規定，宣告沒收之。
四、據上論斷，應依刑事訴訟法第二百九十九條第一項前段，刑法第二十八條、第五
    十六條、第二百十六條、第二百十條、第三百三十九條第一項、第五十五條、第
    二百十九條，罰金罰鍰提高標準條例第一條前段，判決如主文。
本案經檢察官丙○○庭執行職務。
中      華      民      國      九十    年      五      月    二十三    日
                                臺灣臺中地方法院刑事第一庭
                                    法  官  鄭  文  祺
如不服本判決，應於送達後十日內向本院提出上訴狀 （須附繕本） ，上訴於台灣高等
法院台中分院。
                                    書記官
中      華      民      國      九十    年      五      月    二十三    日
論罪法條：
刑法第二百十六條、第二百十條
第三百三十九條第一項


司法院資訊處製作；財團法人民間司法改革基金會備份。
